de: Montage der Sicherheitsvorrichtung: Klebstoff; Hardwaremontiert; Druckmontiert; Mit Schraubbefestigung; Sonstiges
bg-BG: Монтаж на предпазно устройство: Лепило; Хардуерно монтирано; Монтирано под налягане; Монтирано с винтове; Други
nb: Installasjon av sikkerhetsanordning: Klebende; Maskinvaremontert; Trykkmontert; Skruemontert; Annet
pt-PT: Instalação de dispositivo de segurança: Adesivo; Montado em hardware; Montado sob pressão; Montado com parafuso; Outro
zh-CN: 安全装置安装: 粘性; 硬件安装; 压力安装; 螺丝安装; 其他
fr: Installation du dispositif de sécurité: Adhésif; Monté sur matériel; Monté sous pression; À visser; Autre
ko: 안전 장치 설치: 접착식; 하드웨어 장착; 압력 장착형; 나사 장착형; 기타
sl-SI: Namestitev varnostne naprave: Samolepilna; Vgrajena v strojno opremo; Tlačno nameščena; Vijačno; Drugo
hr-HR: Postavljanje sigurnosnog uređaja: Na lijepljenje; Hardverski montiran; Montiran na pritisak; Montaža vijcima; Ostalo
es: Instalación de dispositivo de seguridad: Adhesivo; Montado en hardware; Montado a presión; Montado con tornillos; Otros
vi: Lắp đặt thiết bị an toàn: Dính; Gắn chết; Gắn bằng áp lực; Gắn bằng vít; Khác
lt-LT: Apsaugos įrenginio montavimas: Klijuojama; Tvirtinama prie apdailos elementų; Tvirtinama slėgiu; Tvirtinama varžtais; Kita
pt-BR: Instalação de dispositivos de segurança: Adesivo; Fixado no equipamento; Fixado por pressão; Fixado com parafuso; Outro
cs: Instalace bezpečnostního zařízení: Přilnavý; Montáž s nářadím; Tlakově montované; Šroubované; Jiné
en: Safety device installation: Adhesive; Hardware-mounted; Pressure-mounted; Screw-mounted; Other
ja: 安全装置の設置: 接着剤; ハードウェア搭載; 圧力マウント; ねじ込み式; その他
ru: Установка предохранительного устройства: Приклеивающийся; Крепление на оборудовании; Крепление под давлением; Крепление на винтах; Другой
nl: Installatie veiligheidsapparatuur: Zelfklevend; Rechtstreeks gemonteerd; Onder druk gemonteerd; Vastgeschroefd; Andere
tr: Güvenlik cihazı kurulumu: Yapışkan; Donanıma monte; Basınca monteli; Vidalı; Diğer
it: Installazione del dispositivo di sicurezza: Adesivo; Montato su hardware; Montato a pressione; Montaggio a vite; Altro
th: การติดตั้งอุปกรณ์ความปลอดภัย: แบบมีกาว; ติดตั้งด้วยอุปกรณ์เสริม; ติดตั้งด้วยแรงกด; ติดตั้งด้วยสกรู; อื่นๆ
sk-SK: Inštalácia bezpečnostného zariadenia: Lepiaci; Hardvérový; Tlakom namontovaný; Priskrutkovaný; Iné
ro-RO: Montarea dispozitivului de siguranță: Adeziv; Montat pe hardware; Montat sub presiune; Montat cu șuruburi; Altele
pl: Montaż urządzeń zabezpieczających: Klej; Montaż sprzętowy; Mocowanie ciśnieniowe; Przykręcane; Inne
hu: Biztonsági eszköz felszerelése: Felragasztható; Gépre szerelhető; Nyomás alá helyezett; Csavarozható; Egyéb
fi: Turvalaitteiden asennus: Itseliimautuva; Laitteistoon asennettu; Paineasennettava; Ruuvikiinnitettävä; Muu
zh-TW: 安全裝置安裝: 黏合式; 硬體安裝; 壓力安裝; 螺絲安裝; 其他
da: Installation af sikkerhedsanordning: Selvklæbende; Hardware-monteret; Trykmonteret; Skruemonteret; Andet
el: Εγκατάσταση συσκευής ασφαλείας: Αυτοκόλλητο; Τοποθετημένη σε υλικό; Τοποθετημένη υπό πίεση; Βιδωτή; Άλλο
sv: Installation av säkerhetsanordning: Självhäftande; Monteringsbeslag; Tryckmonterad; Skruvmonterad; Övrigt